臺灣高等法院臺南分院民事裁定　　　　　96年度再易字第10號
再審聲請人　吳采料
　　　　　　即吳曉雲
再審相對人　甲○○
上列當事人間給付借款事件，聲請人對於中華民國94年7月28日
本院94年度再易字第8號訴訟上和解、95年11月15日本院95年度
再易字第28號裁定，及96年2月27日本院95年度再易字第36號裁
定，聲請再審，本院裁定如下：
    主  文
聲請駁回。
聲請再審訴訟費用由聲請人負擔。
    理  由
一、按「和解有無效或得撤銷之原因者，當事人得請求繼續審判
    。」、「第500條至第502條及第506條之規定，於前項情形
    準用之。」、「再審之訴，應於30日之不變期間內提起。」
    、「前項期間，自判決確定時起算，判決於送達前確定者，
    自送達時起算；其再審之理由發生或知悉在後者，均自知悉
    時起算。」、「再審之訴不合法者，法院應以裁定駁回之。
　　」民事訴訟法第380條第2項、第3項、第500條第1項、第2項
    、第502條第1項分別定有明文。又如主張其再審理由知悉在
    後者，應就所主張之事實負舉證之責任。（最高法院30年抗
    字第443號判例參照）；又對於確定裁定聲請再審程序，亦
    準用上開規定，同法第507條定有明文。再按當事人提起再
    審之訴或聲請再審，雖聲明係對某件再審判決或裁定為再審
    ，但審查其再審訴狀理由，實為指摘原確定裁判或前次之再
    審裁判如何違法，而對該聲明不服之再審判決或裁定，則毫
    未指明有如何法定再審理由，此種情形，可認為未合法表明
    再審理由，逕以其再審（再審之訴或聲請再審）為不合法駁
    回之。所謂表明再審理由，必須指明確定判決有如何合於法
    定再審事由之具體情事始為相當，倘僅泛言有何條款之再審
    事由，而無具體情事者，仍難謂已合法表明再審事由。既未
    合法表明再審事由，即為無再審之事由，性質上無庸命其補
    正（最高法院69年2月5日第三次民事庭會議決定(一)、61年台
    再字第137號判例參照）。
二、經查：本件再審聲請人前已就本院94年度再易字第8號給付
    借款事件，主張其與再審相對人於民國（下同）94年7月28
    日成立訴訟上和解有民事訴訟法第380條第2項有無效或得撤
    銷之原因事由請求繼續審判。惟經本院以95年度再易字第28
    號及95年度再易字第36號案件，認該和解筆錄已於94年8月1
    日送達於再審聲請人，有本院送達回證可據（見本院94年度
    再易字第8號卷第95頁），乃再審聲請人依序遲至95年10月6
    日、及11月28日始對上開該94年7月28日訴訟上和解提起再
    審之訴，復未依首揭判例意旨舉證證明再審理由知悉在後，
    顯已逾30日不變期間，而均遭駁回其再審之訴在案。復經本
    院依職權向台灣雲林地方法院調閱93年度訴字第366號、93
    年度上易字第226號、94年度再易字第8號、94年度聲字第10
    號卷宗查核屬實在案。茲再審聲請人又於96年3月22日仍以
    上開訴訟上之和解有民事訴訟法第380條第2項之無效或得撤
    銷之原因事由為由，對本院94年度再易字第8號和解聲請本
    件再審，觀諸再審聲請人提出再審聲請狀之理由，仍以同一
    事由指摘本件原訴訟上和解如何違法，並未舉證證明上開和
    解有何無效或得撤銷之原因事由，且敘明該再審理由係知悉
    在後，亦已逾再審之30日法定不變期間，於法已有未合。另
    再審聲請人就本院95年度再易字第28號再審案件亦未舉證證
    明其再審理由知悉在後，顯亦已逾30日不變期間，自亦不合
    法。而再審聲請人又就本院95年度再易字第36號案件（雖於
    96年3月3日該裁定始送達再審原告，再審原告即於本年3月2
    2日提出再審聲請，並未逾30日之不變期間），亦未舉出證
    據證明合於法定再審事由之具體情事，尚難謂已合法表明再
    審事由，均不合法。
三、綜上所述，再審原告提起本件再審之訴，為不合法，應予駁
    回。
據上論結，本件再審聲請為不合法，爰依民事訴訟法第502條第1
項、第507條、第95條、第78條裁定如主文。
中　　華　　民　　國　　96　　年　　5 　　月　　4 　　日
                  民事第三庭  審判長法　官　曾平杉
                                    法　官　李文賢
                                    法　官　莊俊華
上為正本係照原本作成。
不得抗告。
中　　華　　民　　國　　96　　年　　5 　　月　　4 　　日
                                    書記官  吳銘添
